臺灣苗栗地方法院刑事判決　　　　　　　　　　　　　九十一年度訴字第三八六號
　　公　訴　人　臺灣苗栗地方法院檢察署檢察官
　　被　　　告　甲○○
右列被告因毒品危害防制條例案件，經檢察官提起公訴（九十一年度毒偵緝字第一一
三號），本院判決如左：
    主  文
甲○○連續施用第一級毒品，累犯，處有期徒刑壹年貳月；扣案之海洛因壹包淨重零
點壹貳公克（包裝重零點貳參公克），沒收銷燬之。
        事  實
一、甲○○素行不佳，有竊盜、詐欺、偽造文書、違反麻醉藥品管理條例、違反槍砲
    彈藥刀械管制條例、違反毒品危害防制條例等多項前科紀錄，最近一次構成累犯
    之前科，係於民國（下同）八十四年二月十五日，因違反麻醉藥品管理條例等案
    件，經台灣桃園地方法院就吸用安非他命部分判處有期徒刑五月，竊盜部分判處
    有期徒刑五月，槍砲部分判處有期徒刑八月，應執行有期徒刑一年四月，於八十
    四年四月六日判決確定，指揮書執畢日期為八十七年六月七日。
二、甲○○又曾於(1)民國（下同）八十八年十二月間，因一犯施用第二級毒品案件，
    經台灣基隆地方法院裁定送勒戒處所觀察、勒戒後，認無繼續施用毒品傾向，由
    台灣苗栗地方法院檢察署檢察官於八十九年三月二十七日以八十九年度毒偵緝字
    第一一六號不起訴處分確定。(2)復於八十九年十月間，因二犯施第一級、第二級
    毒品案件，經本院裁定送勒戒處所觀察、勒戒後，認有繼續施用毒品傾向，除本
    院裁定將甲○○送台灣台中戒治所施以強制戒治外（嗣曾停止戒治，所餘戒治期
    間付保護管束），另由台灣苗栗地方法院檢察署檢察官提起公訴，經本院於九十
    年三月八日以九十年度訴字第四號分別判處有期徒刑十一月（施用第一級毒品）
    、七月（施用第二級毒品），應執行有期徒刑一年四月，並於九十年四月十六日
    判決確定（刑期起算日期為九十二年四月四日，指揮書執畢日期為九十三年八月
    三日）。(3)又於九十年四月間，因三犯施用第二級毒品案件，經本院於九十一年
    八月二十二日以九十年度易字第六八０號判處有期徒刑一年，於九十一年九月二
    十七日判決確定（刑期起算日期為九十三年八月四日，指揮書執畢日期為九十四
    年七月十五日）。
三、甲○○猶不知悔改，復基於施用第一級毒品海洛因之概括犯意，自九十一年三月
    初某日起，至九十一年三月三十一日晚上十時許止，連續在台中市、苗栗市○○
    路等處其自用小客車內，以將第一級毒品海洛因摻入香煙內點燃吸食之方式，三
    犯施用第一級毒品海洛因多次。嗣於九十一年四月一日上午四時二十五分許，在
    苗栗縣苗栗市○○街與金鳳街口，為苗栗縣警察局苗栗分局警備隊員警所查獲，
    警方並當場扣得甲○○非法持有之第一級毒品海洛因一包，淨重０˙一二公克（
    包裝重０˙二三公克），警方將甲○○帶回分局警備隊調查時，甲○○冒其胞兄
    陳錦瑞之姓名應訊（涉犯偽造文書部分，由檢察官另案偵辦），警方並對甲○○
    採尿送驗，結果發現其尿液同時呈有嗎啡及甲基安非他命陽性反應（關於涉犯施
    用第二級毒品安非他命部分，由檢察官以曾經判決確定為由，另為不起訴處分確
    定）。
四、案經苗栗縣警察局苗栗分局報請台灣苗栗地方法院檢察署檢察官偵查起訴。
    理  由
一、右揭事實，業據被告甲○○於檢察官偵查中及本院審理時供認不諱，而其尿液經
    警採集送請檢驗結果，確呈有嗎啡命陽性反應，有苗栗縣警察局苗栗分局偵辦違
    反毒品危害防制條例案件嫌疑人尿液檢體編號登記簿對照表、苗栗縣衛生局九十
    一年四月八日九十一衛檢字第九一０五五二五號煙毒尿液檢驗成績書等影本各一
    紙在卷足憑。至扣案之白色粉末一包，經送請法務部調查局依化學呈色法、氣相
    層析質譜儀分析法鑑驗結果，確含有海洛因成分，淨重０˙一二公克（包裝重０
    ˙二三公克），有該局九十一年五月十四日調科壹字第九九００００四七二號鑑
    定通知書乙紙。是被告甲○○上開之自白，與事實相符。
二、被告甲○○又曾於(1)八十八年十二月間，因一犯施用第二級毒品案件，經台灣基
    隆地方法院裁定送勒戒處所觀察、勒戒後，認無繼續施用毒品傾向，由台灣苗栗
    地方法院檢察署檢察官於八十九年三月二十七日以八十九年度毒偵緝字第一一六
    號不起訴處分確定。(2)復於八十九年十月間，因二犯施第一級、第二級毒品案件
    ，經本院裁定送勒戒處所觀察、勒戒後，認有繼續施用毒品傾向，除本院裁定將
    甲○○送台灣台中戒治所施以強制戒治外（嗣曾停止戒治，所餘戒治期間付保護
    管束），另由台灣苗栗地方法院檢察署檢察官提起公訴，經本院於九十年三月八
    日以九十年度訴字第四號分別判處有期徒刑十一月（施用第一級毒品）、七月（
    施用第二級毒品），應執行有期徒刑一年四月，並於九十年四月十六日判決確定
    （刑期起算日期為九十二年四月四日，指揮書執畢日期為九十三年八月三日）。
    (3)又於九十年四月間，因三犯施用第二級毒品案件，經本院於九十一年八月二十
    二日以九十年度易字第六八０號判處有期徒刑一年，於九十一年九月二十七日判
    決確定（刑期起算日期為九十三年八月四日，指揮書執畢日期為九十四年七月十
    五日）。此分別有台灣苗栗地方法院檢察署刑案資料查註紀錄表、台灣高等法院
    被告全國前案紀錄表等在卷足憑。事證明確，被告甲○○於五年內，三犯施用第
    一級毒品海洛因之犯行，洵堪認定。
三、核被告甲○○所為，係犯毒品危害防制條例第十條第一項施用第一級毒品罪。被
    告甲○○施用海洛因前後，持有海洛因之低度行為，應為其施用之高度行為所吸
    收，不另論罪。被告甲○○先後多次施用海洛因之犯行，時間緊接，所犯罪名之
    構成要件相同，顯係基於概括之犯意而為，應依連續犯之規定論以一罪，並依法
    加重其刑。又被告甲○○曾於八十四年二月十五日，因違反麻醉藥品管理條例等
    案件，經台灣桃園地方法院就吸用安非他命部分判處有期徒刑五月，竊盜部分判
    處有期徒刑五月，槍砲部分判處有期徒刑八月，應執行有期徒刑一年四月，於八
    十四年四月六日判決確定，指揮書執畢日期為八十七年六月七日，有上開前科表
    在卷足憑，五年內再犯本件有期徒刑以上刑之罪，為累犯，應依刑法第四十七條
    之規定，遞加重其刑。爰審酌被告甲○○一再施用毒品，理應重罰，惟念其施用
    毒品，僅戕害個人身心健康，危害社會非重，其施用之手段相當平和，及犯後坦
    白承認等一切情狀，本院再參酌檢察官之具體求刑，量處如主文所示之刑，以資
    懲儆。
四、至扣案之海洛因一包淨重０˙一二公克（包裝重０˙二三公克），係第一級毒品
    ，應依毒品危害防制條例第十八條第一項前段之規定，沒收銷燬之。
據上論斷，應依刑事訴訟法第二百九十九條第一項前段，毒品危害防制條例第十條第
一項、第十八條第一項前段，刑法第十一條、第五十六條、第四十七條，判決如主文
。
本案經檢察官洪清秀到庭執行職務。
中      華      民      國      九十一      年      十二    月    三    日
                                  台灣苗栗地方法院刑事第一庭
                                          法  官  柳  章  峰
右正本證明與原本無異。
如不服本判決，應於判決送達後十日內向本院提出上訴狀( 應附繕本 )。
                                          書記官  歐  明  秀
中      華      民      國      九十一      年      十二    月    三    日
毒品危害防制條例第十條
施用第一級毒品者，處六月以上五年以下有期徒刑。
施用第二級毒品者，處三年以下有期徒刑。
毒品危害防制條例第十八條
查獲之毒品及專供製造或施用毒品之器具，不問屬於犯人與否，均沒收銷燬之。但合
於醫藥或研究之用者，得不予銷燬。
前項合於醫藥或研究用毒品或器具之管理辦法，由法務部會同行政院衛生署定之。
